

a

guillesupremacy@duck.com



+57 300 570 70 35



Ibagué, Colombia 730001

EDUCACIÓN

<u>PGP Artificial Intelligence and Machine learning</u>

McCombs School of Business at UT Austin

Marzo 2024

Ingeniería de Sistemas **Universidad de Ibagué** Enero 2019

CERTIFICACIONES

<u>Spring Certified Professional</u> **vmware**

Agosto 2024

Azure Fundamentals

Microsoft

Septiembre 2024

IDIOMAS

Spanish: Native language **English:** B2 – Upper Intermediate

GUILLERMO GUZMÁN SÁNCHEZ

Resumen Profesional

Profesional de TI dedicado con una sólida base en Inteligencia Artificial y Aprendizaje Automático. Al completar un Programa de Posgrado en IA y ML en la Escuela de Negocios McCombs de la UT Austin, he perfeccionado mis habilidades en el desarrollo de soluciones de software innovadoras y eficientes. Mi experiencia en desarrollo Java, junto con mi comprensión de los algoritmos de IA y ML, me ha permitido contribuir significativamente a proyectos en NTT DATA. Soy un jugador de equipo colaborativo que prospera al resolver problemas complejos y entregar resultados.

HABILIDADES TÉCNICAS

Soporte Técnico

Junit Testing

Arquitectura de Microservicios

Spring Framework

RESTFUL APIS

Recolección de requisitos

Programación Orientada a Objetos

Infraestructura IT

Control de versiones con Git

Metodologías Agile

EXPERIENCIA LABORAL

Octubre 2022 - Actual

NTT DATA – Desarrollador Senior Backend, Bogotá (Remoto)

- Desarrollo de REST-APIs y microservicios bajo Spring Boot.
- Colaboración con equipos multifuncionales para diseñar, desarrollar y lanzar nuevos productos.
- Participación en el ciclo de vida completo del desarrollo de software, incluida la recopilación de requisitos, el diseño, el desarrollo, las pruebas y la implementación.

Marzo 2022 – Octubre 2022

Axesnet – Desarrollador de Software, Bogotá (Remote)

- Desarrollo y mantenimiento del componente de la empresa de mensajería WhatsApp.
- Spring boot, RabbitMQ, AngularJS, Google Cloud.

Diciembre 2021 - Marzo 2022

Assist Consultores - Desarrollador Java, Bogotá (Remote)

- Desarrollo y mantenimiento de la Billetera Móvil de Bancolombia.
- Spring boot, AWS, IBM Cloud.

Diciembre 2020 - Diciembre 2021

Zabud Technologies - Desarrollador Java, Cartagena (Remote)

- Desarrollo de código escalable y mantenible, asegurando la estabilidad a largo plazo del software.
- Spring Boot, PostgreSQL, Google Cloud.

Octubre 2019 - Enero 2020

Aldeamo – Ingeniero DevOps, Armenia

- Desarrollar y mantener la plataforma central de la empresa.
- Análisis de propuestas y de soluciones técnicas en base a los requerimientos del cliente.